【裁判字號】    95,簡上,1238
【裁判日期】    951212
【裁判案由】    違反動產擔保交易法
【裁判全文】
臺灣高雄地方法院刑事判決            95年度簡上字第1238號
上  訴  人
即  被  告  甲○○
上列上訴人因違反動產擔保交易法案件，不服本院高雄簡易庭民
國95年9 月19日95年度簡字第5814號第一審判決（聲請簡易判決
處刑案號：95年度偵字第5675號）提起上訴，本院管轄之第二審
合議庭裁定改依簡式審判程序審理，判決如下：
    主  文
上訴駁回。
甲○○緩刑貳年。
    事實及理由
一、按本件上訴人即被告甲○○所犯係死刑、無期徒刑、最輕本
    刑為3 年以上有期徒刑以外之罪，其於準備程序就被訴事實
    為有罪之陳述，經本院告知簡式審判程序之旨，並聽取其與
    檢察官之意見後，本院認無不得或不宜改依簡式審判程序進
    行之情事，依刑事訴訟法第273 條之1 第1 項規定，裁定進
    行簡式審判程序，合先敘明。
二、本案經審理結果，認第一審簡易判決之認事、用法及量刑均
    無不當，應予維持，並均引用如附件之第一審簡易判決書（
    含聲請簡易判決處刑書）記載之事實、證據及理由。
三、被告以其坦承上揭犯行，並已與告訴人和潤企業股份有限公
    司達成和解，請求予以宣告緩刑執為上訴理由等語。經查，
    原審審酌被告訂約後，僅給付3 期款項，尚未依約繳清款項
    ，即由其兄王正源將上開車輛遷移，致告訴人追索無著，事
    後亦未與告訴人達成和解，實屬不該，惟念被告先前未曾受
    有期徒刑以上刑之宣告，有卷附臺灣高等法院被告前案紀錄
    表1 份足按，犯後態度尚可等一切情狀，量處如主文所示之
    刑，併諭知易科罰金之折算標準，其認事用法並無違誤，量
    刑亦甚妥適，被告上訴意旨並未指摘原判決有何不當之處，
    其上訴為無理由，應予駁回。次以，刑法第74條有關緩刑之
    規定，亦於94年1 月7 日修正公布，於95年7 月1 日施行，
    而犯罪在現行刑法施行前，於現行刑法施行後，緩刑之宣告
    仍應適用現行刑法第74條之規定（最高法院95年度第8 次刑
    庭會議決議參照）。本院爰審酌被告未曾受有期徒刑以上刑
    之宣告，有臺灣高等法院被告前案紀錄表附卷可稽，其因一
    時失慮致罹刑典，並已於本院審理中坦承犯行，復於原審判
    決後與告訴人達成民事和解，有和解書1 份在卷可憑（見本
    院卷第28頁），且告訴人代理人鄭美珍亦於本院審理中當庭
    表示不願再追究被告之行為，希望給予被告自新之機會等語
    ，見本院95年11月28日審判程序筆錄1 份（附於本院卷第33
    頁）在卷可稽，顯見被告已有悔意，且經此偵、審及刑之宣
    告程序後，應知所警惕，而無再犯之虞，本院考量上情，認
    所宣告之刑以暫不執行為適當，爰併諭知緩刑2 年，以啟自
    新。又本院衡量依被告犯罪情節、業與告訴人和解等情，認
    並無對所宣告緩刑附加條件之必要，附此敘明。
四、應依刑事訴訟法第455 條之1 第1 項、第3 項、第368 條、
    第373 條，刑法第74條第1 項第1 款，判決如主文。
本案經檢察官劉慕珊到庭執行職務。
中    華    民    國    95    年    12    月    12    日
                  刑事第七庭  審判長法  官  李淑惠
                                    法  官  蔡川富
                                    法  官  張茹棻
以上正本證明與原本無異。
不得上訴。
中    華    民    國    95    年    12    月    12    日
                                    書記官  陳惠玲


司法院資訊處製作；財團法人民間司法改革基金會備份。
